【裁判字號】    98,訴,910
【裁判日期】    980807
【裁判案由】    搶奪
【裁判全文】
臺灣高雄地方法院刑事判決               98年度訴字第910號
公  訴  人  臺灣高雄地方法院檢察署檢察官
被      告  甲○○
                      (
上列被告因搶奪案件，經檢察官提起公訴（98年度偵字第17673
號），本院依簡式審判程序，判決如下：
    主  文
甲○○犯搶奪罪，累犯，處有期徒刑壹年；又犯搶奪罪，累犯，
處有期徒刑捌月。應執行有期徒刑壹年陸月。
    事  實
一、甲○○前於民國93年間，因搶奪、施用第一級毒品案件，經
    本院分別以93年度訴字第1499號、93年度訴字第3231號判處
    有期徒刑1 年6 月、10月確定，再以94年度聲字第1691號裁
    定定其應執行有期徒刑2 年2 月確定，甫於95年6 月8 日縮
    刑期滿執行完畢；又於96年間，因強盜、妨害自由案件，經
    本院以96年度訴字第2085號分別判處有期徒刑4 年、5 月確
    定，嗣因中華民國96年罪犯減刑條例公布施行，上開強盜罪
    所處之刑經減刑後，與妨害自由所處之刑，合定其應執行有
    期徒刑2 年4 月確定，於98年3 月23日因縮短刑期假釋出監
    。於上開假釋期間內，竟猶不知悔改，意圖為自己不法之所
    有，分別為下列之行為：
(一)、於98年5 月30日下午3 時25分許，行經高雄市鹽埕區○○○
    路135 號前，適逢乙○○在該處騎樓吃冰，而將所有之提包
    1 只（內有現金新臺幣16,000元、身分證、健保卡、保全卡
    、汽、機車駕照各1 張、信用卡8 張、鑰匙1 串、手機1支
    ）置放於其大腿上，因認有機可趁，乃快步接近乙○○，利
    用乙○○不及抗拒之際，並徒手搶奪乙○○置放於大腿上之
    提包1 只，得手後迅速離開現場。除現金部分供己花用外，
    並將提包連同其餘物品隨手棄置在不詳地點。又甲○○於逃
    逸過程中，不慎將其所使用UTEC廠牌、門號0000000000號（
    手機序號：000000000000000 號）之行動電話1 支掉落在現
    場，為在場目擊搶奪經過之薛雅芬所拾獲，並交由員警處理
    。嗣經警調閱上開門號0000000000號行動電話之相關資料，
    發現該手機申設人為甲○○，而循線查獲上情。
(二)、又於98年6 月11日下午3 時許，騎乘其所有車號REJ –887
    號輕機車（未懸掛車牌），行經高雄市○鎮區○○路421 號
    前，適逢丙○○甫開啟自小客車駕駛座旁之車門，正欲上車
    ，因見丙○○將其所有之皮包1 只（內有皮夾1 只、行車執
    照1 張、提款卡、信用卡各2 張、會員卡5 張、三星牌SGH
    –808 型號紫色手機1 支）置放在該自小客車副駕駛座上，
    認有機可趁，旋即將其所騎乘之上開機車停妥後，快步接近
    丙○○所駕駛之自小客車，利用丙○○不及抗拒之際，徒手
    開啟該自小客車副駕駛座旁之車門，搶奪丙○○所有之上開
    皮包1 只，得手後旋即騎乘上開機車離去。除上開丙○○所
    有之三星牌SGH –808 型號紫色手機1 支供己使用外，並將
    該皮包連同皮夾1 只、行車執照1 張、提款卡、信用卡各2
    張、會員卡5 張丟棄於高雄市○鎮區○○路108 巷旁之水溝
    內。嗣經警於98年6 月11日下時4 時30分許，因查悉甲○○
    涉犯上開事實欄(一)所載之搶奪犯行，持本院核發之搜索票至
    甲○○位於屏東縣萬丹鄉○○村○○路1409巷11號住處執行
    搜票時，在警方尚未發覺其搶奪丙○○之犯行前，主動向警
    方供出搶奪丙○○財物之經過，並交出所搶得之上開三星牌
    SGH –808 型號手機1 支後，攜同警方前往上開丟棄丙○○
    皮包之地點，起出其所搶得之皮夾1 只、行車執照1 張、提
    款卡、信用卡各2 張、會員卡5 張等物（上揭物品連同三星
    牌SGH –708 型號手機1 支，業經丙○○領回），而接受裁
    判。
二、案經乙○○訴由高雄市政府警察局鹽埕分局報請臺灣高雄地
    方法院檢察署檢察官偵查起訴。
    理  由
一、按本案被告甲○○所犯係死刑、無期徒刑、最輕本刑為3 年
    以上有期徒刑以外之罪，其於準備程序就前揭被訴事實為有
    罪之陳述，經受命法官告知簡式審判程序之旨，並聽取其與
    公訴人之意見後，認無不得或不宜改依簡式審判程序進行之
    情形，爰依刑事訴訟法第273 條之1 第1 項規定，裁定本件
    由受命法官獨任進行簡式審判程序，合先敘明。
二、上揭事實，業據被告於警詢、偵查及本院審理時坦承不諱，
    核與證人薛雅芬證述及被害人乙○○、丙○○指訴之情節大
    致相符，並有贓物認領保管單、全虹企業股份有限公司函各
    1 紙、通聯調閱查閱單2 份及現場蒐證照片14幀在卷可稽。
    是依上開卷附之各項文書、證物等補強證據，已足資擔保被
    告上開任意性自白之真實性。本件事證明確，被告犯行堪予
    認定，應依法論科。
三、核被告所為，均係犯刑法第325 條第1 項之搶奪罪。被告前
    已有如事實欄一所載之刑事前科紀錄，於95年6 月8 日縮刑
    期滿執行完畢等情，有臺灣高等法院被告前案紀錄表附卷可
    按，其於有期徒刑執行完畢後，5 年內故意再犯本件有期徒
    刑以上之罪，均為累犯，均應依刑法第47條第1 項之規定加
    重其刑。又警方於98年6 月11日下時4 時30分許，因查悉被
    告涉犯上開事實欄一之(一)所載之搶奪犯行，持本院核發之搜
    索票至甲○○上址住處執行搜票時，被告在警方尚未發覺上
    開事實欄一之(二)所載之搶奪丙○○犯行前，主動向警方供出
    搶奪丙○○財物之經過，並交出所搶得之上開三星牌SGH –
    808 型號手機1 支後，攜同警方前往上開丟棄丙○○皮包之
    地點，起出皮夾1 只、行車執照1 張、提款卡、信用卡各2
    張、會員卡5 張，嗣並接受裁判之事實，業據被告供陳在卷
    ，並有其於98年6 月11日警詢筆錄、上開現場蒐證照片在卷
    可佐。是被告就上開事實欄一之(二)所載之犯行，於員警尚不
    知何人犯罪前，主動坦承犯行，符合刑法第62條前段自首之
    規定，依法得減輕其刑。被告就事實欄一之(二)所載之犯行，
    同時有刑之加重及減輕事由，依刑法第71條第1 項之規定，
    先加後減之。所犯上開各罪，犯意各別、時地互殊，應分論
    併罰。爰審酌被告年輕力壯，身心健全，不思循正當途徑賺
    取金錢，竟徒手搶奪他人財物，且作案之對象亦均為獨行之
    女子，其行為不僅危害社會治安，對於被害人之人身亦有相
    當之危害，惡性非輕，又甫於98年3 月23日因縮短刑期假釋
    出監，竟於假釋期間內再犯本件搶奪犯行，本不宜寬貸，惟
    考量其犯後坦認犯行，搶得物品部分業經被害人取回及其犯
    罪手段等一切情狀，分別量處如主文所示之刑，並定其應執
    行之刑。
據上論斷，應依刑事訴訟法第273 條之1 第1 項、第284 條之1
、第299 條第1 項前段，刑法第325 條第1 項、第47條第1 項、
第62條前段、第51條第5 款，判決如主文。
本案經檢察官黃子宜到庭執行職務。
中    華    民    國    98    年    8     月    7     日
                  刑事第十二庭  法  官  李殷君
以上正本證明與原本無異。
如不服本判決應於收受送達後10日內向本院提出上訴書狀，並應
敘述具體理由；如未敘述上訴理由者，應於上訴期間屆滿後20日
內向本院補提理由書（均須按他造當事人之人數附繕本）「切勿
逕送上級法院」。
中    華    民    國    98    年    8     月    10    日
                                書記官  李文廣
附錄本判決論罪科刑法條全文：
中華民國刑法第325條
意圖為自己或第三人不法之所有，而搶奪他人之動產者，處6 月
以上5 年以下有期徒刑。
因而致人於死者，處無期徒刑或7 年以上有期徒刑，致重傷者，
處3 年以上10年以下有期徒刑。
第 1 項之未遂犯罰之。


司法院資訊處製作；財團法人民間司法改革基金會備份。
